【裁判字號】    92,易,1611
【裁判日期】    920829
【裁判案由】    竊盜
【裁判全文】
臺灣高雄地方法院刑事判決                    九十二年度易字第一六一一號
    公  訴  人  臺灣高雄地方法院檢察署檢察官
    被      告  甲○○
右列被告因竊盜案件，經檢察官提起公訴（九十二年度偵字第一○四八一號），本院
判決如左：
    主  文
甲○○竊盜，處有期徒刑參月，如易科罰金，以參佰元折算壹日。
    事  實
一、甲○○意圖為自己不法之所有，於民國九十二年四月二十二日（公訴人誤載為九
    十二年四月二十五日）某時，在高雄市○○區○○路『蓮池潭公園』路邊，竊取
    黃彩雲所有、車牌號碼為ＹＴ─七五九三號自小客車之車牌二面，得手後，將之
    懸掛在其所有、車牌號碼為ＸＥ─八一一五號自用小客車上，嗣於同年五月十四
    日十七時許，在高雄市左營區○○○街五十六巷口，為警查獲。
二、案經高雄市政府警察局左營分局報告臺灣高雄地方法院檢察署檢察官偵查起訴。
    理  由
一、訊據被告甲○○否認有何竊盜犯行，辯稱：該車牌係九十二年五月初，在半屏山
    登山入口處垃圾堆旁邊撿到，伊未竊取等語。經查：
  (一)右揭犯罪事實，業據證人乙○○於本院審理時證陳：車牌號碼ＹＴ─七五九三號
    自小客車為其太太黃彩雲所有，已二、三年未使用，停於高雄市○○區○○路『
    蓮池潭公園』路邊，係用來推放東西，而該車牌係鎖上，並非自行掉落，且螺絲
    遭人弄斷，因伊在該路旁作生意，故每天均見車輛停於該處，嗣於報案前三天，
    該車二面車牌均不見（報案日期：九十二年四月二十五日），之後見被告車輛懸
    掛前開車牌（詳本院九十二年八月十八日審判筆錄）等語綦詳。復有扣押筆錄、
    扣押物品收據、扣押物品目錄、贓物認領保管收據、照片及車輛協尋電腦輸入單
    附警訊卷可參。
  (二)至證人即被告弟弟郭常堂於本院證陳：被告遭查獲前一星期至十天左右，在高雄
    市○○路半屏山運動公園登山入口處，伊見被告走在前面，並於垃圾堆旁撿拾東
    西，回家後始知係車牌等語（詳前本院審判筆錄）。固與被告所供大致相符。然
    系爭車牌並非自行掉落，而係遭人刻意弄斷螺絲卸下，已據證人乙○○證述明
    確，顯見取走系爭車牌之人，應有意取走車牌，並據為己有，目的並非卸下後丟
    棄，否則實無需如此大費周章。又系爭車牌於九十二年四月二十二日遭竊，業
    據證人乙○○於本院證述綦詳；而證人郭常堂所述撿拾時間，係九十二年五月四
    日至五月七日間【即查獲時（九十二年五月十四日）起回溯七至十天】，離失竊
    時，前後已歷十二天至十五天，在被告供陳係於『垃圾堆旁』撿拾車牌之前提下
    ，因該地為運動公園，平日應有人清理垃圾，若該車牌係他人丟棄，早已遭清潔
    人員清理，豈有再留置現場而讓被告撿拾。況被告復供陳該車牌係放在不同地
    方（詳本院九十二年八月一日審判筆錄），亦與丟棄物品之習慣不符，蓋若有意
    丟棄，應將物品同丟一處，無分置二地之理。從而，證人郭常堂之證詞，應與事
    實不符，尚難為被告有利之認定。
  (三)基於上開情事，並參以證人即高雄市左營區埤東里里長謝加平於本院證陳：被告
    與證人乙○○雖住同巷，但彼此應不認識等語（詳詳本院九十二年八月十八日審
    判筆錄）；核與被告自陳：事發後，方知車牌係被害人所有，之前未注意該車等
    語相符（詳本院九十二年八月一日審判筆錄），顯見本案發生前，被告與證人乙
    ○○並不相識，被告亦不知該車為何人所有，是被告關於『被告至愚亦不可能竊
    取鄰人之物』之陳述，無法為其有利之認定。準此，被告所辯，不可採信，本件
    事證明確，其竊盜犯行應堪認定。
二、核被告所為，係犯刑法第三百二十條第一項之普通竊盜罪。爰審酌被告正值青年
    ，竟不思上進，竊取他人車牌，影響被害人權益甚鉅，惡性非輕，並參以所竊物
    品均已發還被害人，本件竊盜物品價值及證人乙○○表示不願追究被告犯行（詳
    本院九十二年八月十八日審判筆錄）等一切情狀，量處如主文所示之刑，並諭知
    易科罰金之折算標準。
據上論斷，應依刑事訴訟法第二百九十九條第一項前段，刑法第三百二十條第一項、
第四十一條第一項前段，罰金罰鍰提高標準條例第一條前段、第二條，判決如主文。
中      華      民      國      九十二      年    八    月    二十九    日
                                  臺灣高雄地方法院刑事第一庭
                                      法  官  方  百  正
右正本證明與原本無異。
如不服本判決，應於判決送達後十日內，向本院提出上訴狀。
                                      書記官  張  金  蘭
中    華    民    國      九十二      年      八   月     二十九      日
附錄本判論罪科刑所依據之法條：
中華民國刑法第三百二十條
  意圖為自己或第三人不法之所有，而竊取他人之動產者，為竊盜罪，處五年以下有
  期徒刑、拘役或五百元以下罰金。
  意圖為自己或第三人不法之利益，而竊佔他人之不動產者，依前項之規定處斷。
  前二項之未遂犯罰之。


司法院資訊處製作；財團法人民間司法改革基金會備份。
